【裁判字號】    97,易,50
【裁判日期】    970806
【裁判案由】    竊盜
【裁判全文】
臺灣桃園地方法院刑事判決               97年度易字第50 號
                                       97年度易字第318號
公  訴  人  臺灣桃園地方法院檢察署檢察官
被      告  巳○○
                    （現在臺灣桃園看守所羈押中）
            丁○○
                    （現在臺灣台中監獄苗栗分監服刑中）
            庚○○
                    （現在臺灣桃園看守所勒戒中）
            亥○○
            丙○○
                    （現在臺灣台北戒治所強制戒治中）
上列被告等因強盜等案件，經檢察官提起公訴，由本院分案為九
十六年度訴字第一五九七號案件審理後，檢察官追加起訴（96年
度偵字第23088 號、第23981 號、第24565 號、第26923 號、第
27688 號），經本院與前案分開審理後，檢察官再次追加起訴（
97年度偵字第3923號），及移送併案審理（97年度偵緝字第18號
，而由本院獨任法官將上開二次追加起訴之犯罪事實部分，合併
審理後，本院判決如下：
    主  文
巳○○犯附表所示之罪，均累犯，各處如附表所示之刑，應執行
有期徒刑陸年。
丁○○犯附表所示之罪，均累犯，各處如附表所示之刑，應執行
有期徒刑伍年。被訴犯附表編號五所示之竊盜罪部分，無罪。
庚○○犯附表所示之罪，各處如附表所示之刑，應執行有期徒刑
貳年。被訴犯附表編號五所示之竊盜罪部分，無罪。
丙○○犯附表所示之罪，均累犯，各處如附表所示之刑，應執行
有期徒刑貳年。被訴犯附表編號十二所示之竊盜罪部分，無罪。
亥○○犯附表所示之罪，各處如附表所示之刑，應執行有期徒刑
壹年肆月。
    事  實
一、巳○○等人分別有下列前科：
（一）巳○○前曾因二次竊盜案件，分別經臺灣新竹地方法院以
      八十六年度易字第二一四０號、八十七年度易字第四七二
      號判決各判處有期徒刑一年十月、一年二月確定，送監接
      續執行至民國九十年四月三日期滿執行完畢。又因竊盜案
      件，經本院以九十年度易字第二五九七號判決判處有期徒
      刑六月確定，於九十一年七月十一日易科罰金執行完畢（
      構成累犯）。出獄後不知悔改，再因二件竊盜案件，分別
      經臺灣高等法院以九十一年度上易字第二五一四號、九十
      二年度上易字第三九一號判決各判處有期徒刑十月、四年
      確定，上開二件竊盜案件，嗣並經臺灣高等法院以九十二
      年度聲字第一四九二號裁定定應執行刑為有期徒刑四年五
      月確定，送監執行至九十五年六月二十一日假釋出監在外
      。假釋期間猶不知悔改，復因竊盜案件，經臺灣新竹地方
      法院以九十六年度易字第三二三號判決判處有期徒刑四月
      確定，尚未執行。
（二）丁○○前因竊盜案件，經臺灣高等法院以八十三年度上訴
      字第一五五二號判決判處有期徒刑三年六月，刑前強制工
      作三年確定；再因二次違反麻醉藥品管理條例案件，經本
      院以八十二年度訴字第九三四號判決各判處有期徒刑七月
      、五月確定；復因妨害自由案件，經臺灣新竹地方法院以
      八十三年度易字第一０二號判決判處有期徒刑三月確定；
      上開四罪，嗣並經臺灣桃園地方法院以八十六年度聲字第
      一三七三號裁定定應執行刑為有期徒刑四年七月確定，送
      監執行至八十七年十月三十日假釋出監。假釋期間不知悔
      改，又因違反槍砲彈藥刀械管制條例案件，經本院以八十
      八年度桃簡字第七三九號判決判處有期徒刑五月確定，另
      因竊盜、妨害公務二案件，經本院以八十八年度易字第一
      六四五號判決各判處有期徒刑三年四月、五月確定，前揭
      槍砲、竊盜及妨害公務三案件，嗣並經本院以八十九年度
      聲字第六五０號裁定定應執行刑為有期徒刑四年確定，接
      續撤銷前開假釋後之殘刑一年八月九日執行，至九十四年
      六月五日縮刑期滿，執行完畢（構成累犯）。出獄後不知
      悔改，再因竊盜案件，經臺灣苗栗地方法院以九十五年度
      易字第五二八號判決判處有期徒刑二年六月確定（丁○○
      嗣於九十六年十一月八日入監服刑迄今，尚未執行完畢）
      。
（三）庚○○前因竊盜、毀損二案件，經臺灣苗栗地方法院以九
      十五年度易字第五二八號判決各判處有期徒刑二年二月、
      二月，並定其應執行刑為有期徒刑二年三月確定，（庚○○嗣於九十六年八月十五日入監服刑迄今，尚未執行完畢
      ，不構成累犯）。
（四）丙○○前曾因違反毒品危害防制條例案件，經臺灣新竹地
      方法院以八十八年度竹北簡字第二二四號判決判處有期徒
      刑六月確定後，再因違反毒品危害防制條例案件，經本院
      以八十九年度易字第二三四四號判決判處有期徒刑七月確
      定，復因非法製造改造槍枝、非法改造子彈二案件，經臺
      灣高等法院以八十八年度上訴字第三八０號判決各判處有
      期徒刑二年七月，併科罰金新臺幣（下同）十萬元、有期
      徒刑一年四月，併科罰金五萬元，上訴後經最高法院以九
      十年度台上字第四０五一號判決駁回上訴而確定；另因贓
      物案件，經臺灣新竹地方法院以九十一年度竹簡字第三０
      五號判決判處有期徒刑四月確定，上開二件槍砲、一件毒
      品（有期徒刑七月部分）及贓物共四案件，嗣並由臺灣高
      等法院以九十一年度抗字第五五０號裁定，就有期徒刑部
      分定應執行刑為有期徒刑四年確定，接續前開六月有期徒
      刑，執行至九十四年二月五日假釋出監，於九十四年八月
      八日假釋縮刑期滿，未經撤銷，視為執行完畢（構成累犯
      ）。
二、詎巳○○、丁○○、庚○○、丙○○四人均不知悔改，又與
    亥○○共組竊盜集團，分別意圖為自己不法之所有，並均基
    於竊盜之犯意聯絡，巳○○於附表編號一至二十一所示之時
    間、地點；丁○○於附表編號二、七、八、十、十一、十二
    、十五、十六、十七、十八、十九、二十一、二十二、二十
    三所示之時間、地點；庚○○於附表編號二、七、八、十、
    十一、十二所示之時間、地點；丙○○於附表編號十五、十
    六、十七、十八所示之時間、地點；亥○○於附表編號十五
    、十六、十七、十九所示之時間、地點，或單獨或以附表各
    項編號所示之五人隨機組合，以附表各項編號所示之手法，
    竊取附表各項編號所示之被害人財物。事後亥○○並於九十
    六年五月二十八日，將部分贓物金飾持往桃園縣楊梅鎮○○
    路五十一號「美珍銀樓」，以不詳代價典當給不知情之負責
    人張胡富美，巳○○亦分別於九十六年三月三日、五月十日
    、五月三十一日、六月二十三日，四次將竊得之贓物金飾持
    往桃園縣楊梅鎮○○路一三四號「金石山銀樓」，以不詳代
    價典當給不知情之負責人王惠璋。
三、嗣經警循線報請臺灣桃園地方法院檢察署檢察官核發拘票，
    先於九十六年七月四晚間十一時許，在桃園縣楊梅鎮○○路
    與老莊路交叉路口處拘提巳○○到案，再於翌日（七月五日
    ）上午六時許、七時三十分許，分路至丙○○位於新竹縣湖
    口鄉○○路○段二六０號之住處，及庚○○位於桃園縣平鎮
    市○○路二百號之一之住處內，拘提丙○○、庚○○到案，
    丁○○則於九十六年十一月八日，因另案通緝，為警查獲到
    案。亥○○則於其犯罪尚未遭有偵查犯罪職權之機關或公務
    員知悉前，主動於九十六年八月二十一日，向警員張文弘自
    首，事後並接受裁判。
四、案經桃園縣政府警察局大園分局、楊梅分局分別移送臺灣桃
    園地方法院檢察署檢察官偵查後，二次追加起訴，由本院併
    案審理。
    理  由
一、後引證人即宇○○等附表所示之被害人、典當業者王惠璋及
    張胡富美、共同被告巳○○等人於警詢中製作之筆錄，以及
    監視錄影翻拍照片、典當紀錄等證據，雖均為被告以外之人
    在審判外所為之言詞或書面陳述，屬於傳聞證據，惟被告等
    人在本院準備程序中均各同意引用上開筆錄、照片及文書做
    為證據（本院卷第九十四頁、第九十六頁、第九十八頁、第
    一百頁、第一０三頁），本院審酌上開證據作成時之情況，
    並均認為適當，依刑事訴訟法第一百五十九條之五第一項規
    定，上開證據均得採為證據，應先敘明。
二、有罪部分：
（一）被告巳○○等人於本院九十七年七月九日最後一次審理時
      ，所為辯解分述如下：
    1.被告巳○○固坦承犯下附表編號一、二、五、七、八、編
      號十一至編號十九、編號二十一等十五件竊盜犯行，惟否
      認有何附表編號三、四、六、九、十、二十之六件竊盜犯
      行。辯稱：這六件都不是我做的云云（本院卷第一五五頁
      、第一三六頁）。
    2.被告丁○○引用其先前答辯，坦承犯下附表編號二、十一
      、十二、十五、十六、十七、十八、十九、二十一、二十
      二、二十三等十一件竊盜犯行，惟否認有何附表編號七、
      八、十等三件竊盜犯行。辯稱：連同附表編號五的案件，
      這四件我都沒有做，在檢察事務官面前承認，是因為怕禁
      見才承認云云（本院卷第一五五頁、第一０一頁，本院九
      十七年度易字第三一八號卷第三十三頁，另附表編號五的
      案件應諭知無罪，詳如後述）。
    3.被告庚○○固坦承犯下附表編號二、七、八、十一、十二
      等五件竊盜犯行，惟否認有何附表編號十之竊盜犯行。辯
      稱：連同附表編號五的案件，這二件我都沒有做云云（本
      院卷第一五五頁、第一四０頁，另附表編號五的案件應諭
      知無罪，詳如後述）。
    4.被告丙○○引用其先前答辯，否認有何附表編號十五、十
      六、十七、十八等四件竊盜犯行。辯稱：連附表編號十二
      的案件，這五件我都沒有做云云（本院卷第一五五頁、第
      九十四頁，另附表編號十二的案件應諭知無罪，詳如後述
      ）。
    5.被告亥○○坦承犯下附表編號十五、十六、十七、十九等
      四件竊盜犯行不諱（本院卷第一四三頁）。
（二）經查，被告巳○○、丁○○、庚○○、丙○○、亥○○五
      人，分別於附表各項編號所示之時間、地點，或單獨或數
      人隨機組合，而以附表各項編號所示之方法，竊取附表各
      項編號所示之被害人財物之事實，業經被告巳○○、丁○○、庚○○、亥○○分別於警詢、檢察事務官偵查或本院
      審理時坦承部分犯行在卷，互核結果，彼此大致相符，與
      證人宇○○、壬○○、丑○○、鄭月妹、戌○○、酉○○
      、午○○、玄○○、甲○○、己○○、乙○○、子○○、
      申○○、辛○○、辰○○、卯○○、寅○○、宙○○、地
      ○○、天○○、未○○、癸○○、江清芳、任志華共二十
      四名被害人於警詢或檢察官偵查中指述渠等遭竊之情節亦
      相符，又證人王惠璋、張胡富美分別於警詢中指稱其等曾
      接受巳○○、亥○○持金飾前來典當等語（九十六年度偵
      字第二四五六五號卷第三十三頁、第三十六頁），並提出
      典當紀錄二份為證（同上卷第六十一頁至第六十七頁），
      亦可證明被告巳○○、亥○○所述之銷贓情形屬實。此外
      ，並有被害人子○○、申○○住處附近之監視錄影照片各
      數張，被害人江清芳、任志華出具之贓物領據各一份，及
      內政部警政署刑事警察局九十六年九月二十七日刑醫字第
      ０九六０一二九二０一號鑑驗書一份附卷可稽，足認被告
      巳○○、丁○○、庚○○、亥○○四人前開自白均屬實在
      ，可以採信；其四人與被告丙○○共犯附表各項所示竊盜
      案件之事實，應可認定。另查，被告亥○○在其犯罪未被
      發覺前，主動向警員張文弘供出其所犯如附表編號十五、
      十六、十七、十九所示之四件竊盜犯行，此亦經證人張文
      弘於本院審理時結證屬實（本院卷第一三四頁至第一三五
      頁）。綜上，本件事證明確，被告等犯行均堪認定，應依
      法論科。
（三）被告巳○○雖辯稱：附表編號三、四、六、九、十、二十
      之六件竊盜案件，都不是伊做的云云，然查：
    1.就附表編號三所示之案件，被告巳○○於警詢中自承：「
      我今帶警方去八個我行竊過的住所，‧‧‧第四件是於九
      十六年三月三十日破壞大門進入湖口鄉○○街一二六巷二
      十二弄六號內行竊」等語，嗣於偵查中經檢察事務官質以
      ：「九十六年三月三十日到新竹縣湖口鄉○○街一二六巷
      二十二弄六號內竊取美金八百元」時，亦陳稱：「有，應
      該是我破壞鎖頭，我自己前往」等語，在本院準備程序中
      仍坦承有犯下該次竊盜犯行無誤（臺灣新竹地方法院檢察
      署九十六年度偵字第三九四八號卷第十六頁、臺灣桃園地
      方法院檢察署九十六年度偵字第二六九二三號卷第三頁反
      面、本院卷第九十一頁），其所述行竊方式，核與被害人
      丑○○於警詢中指稱：「鐵門鎖頭遭破壞」等語（臺灣新
      竹地方法院檢察署九十六年度偵字第三九四八號卷第三十
      五頁），前後相符，參以被告巳○○曾帶領警方前去上址
      行竊地點查察，設非確有其事，當不致如此，是則，被告
      巳○○前述自白，應無不可信之理，準此，被告巳○○此
      後空言翻異前詞，自無可採。
    2.就附表編號四所示之案件，被告巳○○於警詢中自承：「
      我今帶警方去八個我行竊過的住所，‧‧‧第八件是於九
      十六年四月中旬見該處沒人，就進入湖口鄉金華莊三十二
      號行竊」等語，嗣於偵查中經檢察事務官質以：「九十六
      年四月中侵入新竹縣湖口鄉金華莊三十二號竊取人民幣四
      萬元、金牌三麵、玉手鐲三支、洋酒三瓶」時，亦陳稱：
      「我有去偷，住戶沒有鎖門，我自己進去的，但是我印象
      中沒有偷到人民幣」等語，在本院準備程序中仍坦承犯下
      該次竊盜犯行等語（臺灣新竹地方法院檢察署九十六年度
      偵字第三九四八號卷第十六頁反面、臺灣桃園地方法院檢
      察署九十六年度偵字第二六九二三號卷第三頁反面、本院
      卷第九十一頁），其所述行竊方式，核與被害人戊○○○
      先後於警詢及檢察官偵查中指稱：「當時我沒有鎖門，竊
      嫌直接開門進入」、「我一樓沒有上鎖，他應該是從前門
      進入」等語（臺灣新竹地方法院檢察署九十六年度偵字第
      三九四八號卷第四十三頁、臺灣桃園地方法院檢察署九十
      六年度偵字第二三０八八號卷第二十六頁），前後相符，
      參以被告巳○○曾帶領警方前去上址行竊地點查察，設非
      確有其事，當不致如此，是則，被告巳○○前述自白，應
      無不可信之理，準此，被告巳○○此後空言翻異前詞，自
      無可採。
    3.就附表編號六所示之案件，被告巳○○於警詢中自承：「
      我今帶警方去八個我行竊過的住所，‧‧‧第一件是於九
      十六年四月間白天破壞大門，進入新竹縣湖口鄉○○村○○路一０三巷三十一號內行竊」等語，嗣於偵查中經檢察
      事務官質以：「是否於九十六年四月間侵入新竹縣湖口鄉
      ○○村○○路一０三巷三十一號內行竊」時，亦陳稱：「
      有，只有我一個人去偷，當時屋主門沒有鎖，該戶我沒有
      偷到東西」等語，在本院準備程序中仍坦承犯下該次竊盜
      犯行等語（臺灣新竹地方法院檢察署九十六年度偵字第三
      九四八號卷第十六頁、臺灣桃園地方法院檢察署九十六年
      度偵字第二六九二三號卷第三頁、本院卷第九十一頁），
      其所述行竊過程，核與被害人午○○先後於警詢及檢察官
      偵查中指稱：「我接到隔壁鄰居打電話給我，說她發現有
      陌生人進到我家，‧‧‧我清點後沒有物品被偷」、「當
      時我在國外，鄰居在竊嫌正在偷時就打電話到國外給我，
      沒有太大損失」等語（臺灣新竹地方法院檢察署九十六年
      度偵字第三九四八號卷第二十五頁、臺灣桃園地方法院檢
      察署九十六年度偵字第二三０八八號卷第二十頁），前後
      相符，參以被告巳○○曾帶領警方前去上址行竊地點查察
      ，設非確有其事，當不致如此，是則，被告巳○○前述自
      白，應無不可信之理，準此，被告巳○○此後空言翻異前
      詞，自無可採。
    4.就附表編號九所示之案件，被告巳○○於警詢中自承：「
      我今帶警方去八個我行竊過的住所，‧‧‧第三件是於九
      十六年五月二日破壞屋旁小門，進入湖口鄉○○街一四０
      號內行竊」等語，嗣於偵查中經檢察事務官質以：「九十
      六年五月二日侵入新竹縣湖口鄉○○街一四０號竊取金項
      鍊二條、金戒指一個、數位相機一台、新臺幣二或三千元
      、護照二本」時，亦陳稱：「有，我有去偷」等語，在本
      院準備程序中仍坦承犯下該次竊盜犯行等語（臺灣新竹地
      方法院檢察署九十六年度偵字第三九四八號卷第十六頁、
      臺灣桃園地方法院檢察署九十六年度偵字第二六九二三號
      卷第三頁反面、本院卷第九十一頁），其所述行竊過程，
      核與被害人己○○先後於警詢及檢察官偵查中指稱：「我
      不清楚竊嫌以何種方式侵入，我發現時住所的前後門均被
      打開，無明顯的破壞跡象，但是前門的喇叭鎖疑似有以鉗
      子夾過的痕跡」、「當時我在家裡三樓睡覺，前門的鎖沒
      有被打開，但有被破壞，後門有被打開，所以我不知道他
      是從前門或後門進入，我家前後門一樣大，所以我不知道
      巳○○說的是前門還是後門」等語（臺灣新竹地方法院檢
      察署九十六年度偵字第三九四八號卷第三十三頁、臺灣桃
      園地方法院檢察署九十六年度偵字第二三０八八號卷第二
      十二頁），大致相符，參以被告巳○○曾帶領警方前去上
      址行竊地點查察，設非確有其事，當不致如此，是則，被
      告巳○○前述自白，應無不可信之理，準此，被告巳○○
      此後空言翻異前詞，自無可採。
    5.就附表編號十所示之案件，經查，本件係因子○○位於新
      竹縣新埔鎮○○里○○路○段八十七號之住處，於九十六
      年五月二日上午十時零五分遭竊（參見附表編號十一），
      經調閱該處監視錄影畫面結果，發現竊嫌係駕駛Ｌ九—六
      一三八號小客車，再經警循線追查結果，一方面發現該車
      牌係乙○○於九十六年五月二日上午九時許，在新竹縣湖
      口鄉長嶺村「清惠公司」失竊之物，一方面則查出前開子
      ○○住處竊案，係被告巳○○、丁○○及庚○○三人所為
      ，此經被告巳○○、丁○○、庚○○分別自承屬實，並經
      證人子○○、乙○○分別於警詢中指述在卷（臺灣桃園地
      方法院檢察署九十六年度偵字第二三九八一號卷第十八頁
      、第十六頁），並有子○○住處附近之監視錄影畫面翻拍
      照片六張在卷可參（同上偵查卷第二十四頁）。而對上開
      贓車車牌之來源，被告巳○○雖於檢察事務官偵查中指稱
      ：「是丁○○或庚○○偷的，我當時喝醉了在車上睡覺」
      云云，惟被告庚○○則於檢察事務官偵查中供稱：「我知
      道當天有偷車牌，但車號我沒有記，不是我下車偷的，是
      巳○○、丁○○去偷的，用Ｔ型扳手偷的，印象中地點是
      在湖口」等語（臺灣桃園地方法院檢察署九十六年度偵字
      第二六九二三號卷第四頁、第六頁反面），衡諸庚○○能
      敘明行竊車牌之地點、方法等細節，且渠等用來懸掛該贓
      車車牌之小客車亦為被告巳○○所有等情，自係以庚○○
      所述，較為可信，何況被告三人在當日竊取車牌後約一小
      時，隨即共同行竊子○○住處財物，此如前述，可見竊取
      車牌一節，係渠等稍後行竊子○○住處之一環，則衡情，
      被告巳○○對竊取車牌一事，顯難諉為不知，是故，被告
      巳○○所辯：伊並未竊取本件的Ｌ九—六一三八號車牌云
      云，應不可信，遑論被告巳○○先前在本院準備程序中，
      亦一度坦承該案之竊盜犯行（本院卷第九十一頁）。至於
      庚○○在本院審理時雖又證稱：上開監視錄影畫面中顯示
      之Ｌ九—六一三八號車輛，並非伊等當日作案用的車子，
      巳○○開的是綠色ＴＯＹＯＴＡ的車云云（本院卷第一四
      二頁），然庚○○先前即已於警詢中指認上開車輛無誤，
      並表示畫面中人係伊與巳○○等人（九十六年度偵字第二
      三九八一號卷第二十四頁、第十四頁），則其嗣後翻異前
      詞，自無可採，併予敘明。
    6.就附表編號二十所示之案件，經查，本件係因癸○○位於
      新竹縣新豐鄉○○村○○街五十四號之住處，於九十六年
      六月二十二日下午三時五十分遭竊（參見附表編號二十一
      ），而癸○○在警詢中除指認竊嫌駕駛Ｗ五—五一二二號
      小客車以外，於檢察事務官偵查中並陳稱：「當天下午三
      時五十分左右，我開車經過家門，發現陌生人，心覺有異
      ，折回家裡，發現有一人在樓上把風，另一人在車上等待
      ，我就向鄰居借電話報警」等語，並再指認被告巳○○係
      在其住處二樓搜尋財物之人（臺灣新竹地方法院檢察署九
      十六年度偵字第三九四八號卷第五十二頁、臺灣桃園地方
      法院檢察署九十六年度偵字第二三０八八號卷第二十六頁
      ），事後經警追查結果，始發現前開Ｗ五—五一二二號車
      牌係未○○所有，而於九十六年六月十六日下午五時三十
      分許，在新竹縣新竹工業區○○路、自強路交叉路口處發
      現遺失，此有未○○之警詢筆錄存卷可查（臺灣新竹地方
      法院檢察署九十六年度偵字第三九四八號卷第六十一頁）
      。而被告巳○○、丁○○在本院審理時，均坦承共同行竊
      癸○○住處等語，由此論之，癸○○指述竊嫌駕駛Ｗ五—
      五一二二號車牌等語，當非誤認可比，從而，被告巳○○
      空言否認竊取上開車牌，自非可採。
    7.綜上，被告巳○○上開所辯，均無可採。
（四）被告丁○○雖辯稱：附表編號七、八、十的三件竊盜案件
      ，伊沒有做云云，嗣後並補稱：巳○○是因為恨我才會咬
      我云云（本院卷第一四０頁），惟查：
    1.就附表編號七、八所示之二案件，巳○○、庚○○分別於
      檢察事務官偵查中指稱：被告丁○○與伊二人共同犯案等
      語（臺灣桃園地方法院檢察署九十六年度偵字第二六九二
      三號卷第五頁、第六頁反面、第七頁反面），渠二人所述
      彼此互核相符，而斟酌巳○○、庚○○二人均各坦承自己
      涉案，尚無推卸責任之情事，且被告丁○○所涉之竊盜案
      件，數量甚多，幾可預見其日後將長期服刑，則衡情，縱
      或被告丁○○與巳○○等人相處不睦，巳○○等人亦實無
      再誣攀被告丁○○涉案之必要，是故，相較被告丁○○空
      言否認上開兩件竊盜犯行而言，仍應以巳○○、庚○○所
      述，較為可信。
    2.就附表編號十所示之案件，查該案係因警員追查子○○住
      處竊案，在調閱該處監視錄影畫面後，發現竊嫌駕駛之小
      客車懸掛Ｌ九—六一三八號車牌，進而發現上開車牌係乙○○失竊之物，此後巳○○、庚○○乃分別於檢察事務官
      偵查中相互指述該車牌是對方與被告丁○○所竊等語，此
      見前述（詳見前項理由（三）5.所述），而被告丁○○既
      坦承與巳○○、庚○○在九十六年五月二日共同行竊子○○住處財物，則渠等在當日稍早前約一小時，共同竊取Ｌ
      九—六一三八號車牌，並懸掛在巳○○駕駛之小客車車上
      ，藉以在行竊子○○住處時，掩人耳目，自不違常情，是
      故，被告丁○○所辯：伊並未竊取Ｌ九—六一三八號車牌
      云云，仍不可採。
    3.綜上，被告丁○○上開所辯，均無可採。
（五）被告庚○○雖辯稱：附表編號十的案件，伊沒有做云云，
      然查，該案係因警員追查子○○住處竊案，在調閱該處監
      視錄影畫面後，發現竊嫌駕駛之小客車懸掛Ｌ九—六一三
      八號車牌，進而發現上開車牌係乙○○失竊之物，此見前
      述（詳見前項理由（三）5.所述），而被告庚○○既坦承
      與巳○○、丁○○在九十六年五月二日共同行竊子○○住
      處財物，顯見渠等在當日稍早前約一小時，共同竊取本件
      Ｌ九—六一三八號車牌，將之懸掛在巳○○駕駛之小客車
      車上，係作為稍後行竊子○○住處之掩護，則衡情，渠等
      竊取上開車牌，自應認有犯意聯絡，僅係推由巳○○或丁○○下手行竊而已，是故，被告庚○○就此部分竊盜犯行
      ，自仍應一併負責。至於被告庚○○在本院審理時改稱：
      在偵查中說巳○○、丁○○竊取本件車牌，可能是檢察事
      務官當天問的案件太多，一時迷糊記不清楚云云（本院卷
      第一四一頁），然觀諸該次偵訊筆錄所載，檢察事務官詢
      問被告庚○○共二十三件竊盜案件，數量固然不少，惟多
      為侵入民宅行竊之竊盜案件，至於惟竊取車牌之案件，則
      僅有本案與附表編號二十所示之二件而已（臺灣桃園地方
      法院檢察署九十六年度偵字第二六九二三號卷第六頁至第
      八頁），是故，對被告庚○○而言，本件竊取車牌之犯罪
      手法既與渠等慣用之行竊手法不同，則與其他案件混淆之
      可能，自亦較低，何況被告庚○○在當日檢察事務官詢以
      ：「上述竊盜案件共二十三件，你如何記得詳情」時，猶
      答稱：「我有做過的我就有印象」等語（同上卷第七頁反
      面），準此，被告庚○○空言翻異前詞，自無可採。
（六）被告丙○○雖辯稱：附表編號十五、十六、十七、十八等
      四件竊盜案件，伊都沒有做云云，然查：
    1.就附表編號十五、十六、十七所示之三件竊盜案件，係由
      亥○○提供位於新竹縣湖口鄉信義村王爺壟相鄰之三處地
      點做為行竊對象，而由巳○○、丁○○於九十六年五月中
      旬間某日前去行竊之情，業經亥○○、巳○○與丁○○分
      別自承屬實，並有上開附表編號列舉之證據可以佐證，已
      見前述。而查，巳○○於檢察事務官偵查中即指稱：「有
      ，我跟丁○○、亥○○、丙○○一同前往，是亥○○帶我
      們到竊盜的地方後說偷這三家，然後他就走掉了，丙○○
      負責開車，丁○○把門打開後叫我進去，他怎麼開鎖的我
      不知道」等語（九十六年度偵字第二六九二三號卷第四頁
      ），丁○○於檢察事務官偵查中亦坦承：「有，我跟巳○○、丙○○、亥○○一起去，是亥○○帶我們去的，到現
      場後亥○○離開現場一百公尺外把風，我負責用螺絲起子
      破壞門鎖，我跟巳○○再進去搜刮財物，丙○○負責開車
      在外面把風」等語（同上卷第十二頁反面），渠二人指述
      被告丙○○有共同前去行竊等語，互核相符，巳○○在本
      院審理時並再以證人身分為相同證述（本院卷第一三七頁
      ），參酌巳○○、丁○○雖然各犯下數十件竊盜犯行，然
      亥○○牽涉其內者不過寥寥數件，更兼本次乃一次選定三
      處鄰近地點，在同日下手行竊，當不至於與其二人所犯之
      其他竊盜案件相混淆，而無誤認之虞，又附表編號十六的
      被害人寅○○於檢察事務官偵查中指稱：伊聽隔壁鄰居說
      看見二人自住處下來，另一人在車上等候等語（九十六年
      度偵字第二四五六五號卷第一０七頁），就現場行竊人數
      而言，亦與巳○○二人前述自白相符，準此，應足認巳○○、丁○○指述被告丙○○共同前往行竊等語屬實，可以
      採信。而被告丙○○縱或因行動不便，在車上等候，然其
      既係基於與巳○○等人共同行竊之意，一起前往，並由巳
      ○○、丁○○下手行竊，則在法律評價上，被告丙○○對
      巳○○二人上開竊盜犯行，亦應一併負起共犯之責，是故
      ，被告丙○○未親身參與行竊一節，縱使屬實，亦不足執
      為有利於其之認定。至於亥○○在本院審理時雖證稱：「
      該三件案件，丙○○沒有去，當時我有去現場，在外面等
      他們」云云（本院卷第一四四頁），惟與其先前在警詢中
      指稱：「我與丙○○、巳○○三人至新竹縣湖口鄉行竊時
      發現屋內有人，所以未動手行竊，但隔日巳○○找我時告
      知我，他們與丙○○至該地行竊得手」云云（九十六年度
      偵字第二四五六五號卷第六頁），顯有出入，其二次所述
      ，亦均與巳○○、丁○○所述不符，可見亥○○所述證詞
      ，不無迴護被告丙○○之意。綜上，被告丙○○空言否認
      此部分竊盜犯行，自無可取。
    2.就附表編號十八之案件，巳○○於檢察事務官偵查中指稱
      ：「該件我印象中有偷到酒，是我跟丁○○、丙○○一起
      去的，是亥○○帶我們去的，他先離開等語，巳○○在本
      院審理時，並再以證人身份為相同證述（九十六年度偵字
      第二六九二三號卷第四頁反面、本院卷第一三七頁），而
      丁○○於檢察事務官偵查中雖未明確指述被告丙○○涉案
      ，然其陳稱：「我記得亥○○有報過楊梅的地點讓我們去
      偷，這件應該是有」等語（同上偵查卷第十三頁），再參
      酌亥○○於警詢中亦指稱：「我與巳○○、丙○○、丁○○等人涉及多件竊盜案，‧‧‧第四件，九十六年六月十
      一日，在桃園縣楊梅鎮上湖里十鄰下四湖三十之三號房屋
      內。（下略）」等語（九十六年度偵字第二四五六五號卷
      第五頁），應足認巳○○前開指述屬實，可以採信。至於
      被告丙○○雖因行動不便，未能親身參與本件竊盜犯行之
      實施，惟其本於共同正犯應就全體犯罪負責之法理，被告
      丙○○仍不能以此免責，已見前述。從而，被告丙○○所
      辯：伊並未涉案云云，亦不可採。
    3.綜上，被告丙○○上開所辯，均無可採。
（七）查螺絲起子為鐵製金屬工具，質地堅硬，如用以揮舞甚至
      戳刺人體，足以對人之生命、身體造成威脅，客觀上應係
      兇器無疑，故被告巳○○等人在行竊時，如攜有螺絲起子
      作為犯案工具，即應論以刑法第三百二十一條第一項第三
      款之攜帶兇器竊盜罪。再者，刑法第三百二十一條第一項
      第二款所稱之毀越門扇或安全設備竊盜罪，所謂毀越，係
      指毀損或超越，或二者兼而有之，又依最高法院六十四年
      七月份刑事庭會議決議意旨，門鎖除係構成門之一部之鎖
      ，應視為門扇以外，其餘獨立門鎖悉屬安全設備，從而，
      被告巳○○等人在行竊時，如有破壞鎖頭，或啟門入內之
      情事，即應依上開規定，分別論以毀越門扇竊盜，或毀損
      安全設備竊盜。另按，刑法第三百二十一條第一項第四款
      所謂之「結夥三人」，以全體俱有犯意，並實施竊盜行為
      為要件，最高法院二十三年台上字第二七五二號判例可資
      參照，此與共同正犯著重在有犯意聯絡，故參與實施犯罪
      構成要件以外之行為，甚至僅參與事前謀議，而推由其中
      一部份人實施犯罪行為者，亦能成立共同正犯不同，準此
      ，被告亥○○提供行竊地點，而由巳○○等其他共犯前往
      行竊，雖不能將被告亥○○計入結夥人數內，惟若於扣除
      被告亥○○之後，在現場實施竊盜行為之共犯人數仍有三
      人以上時，本於共同正犯應就全體犯罪負責之法理，被告
      亥○○仍應與巳○○等人一併負結夥竊盜之責。
（八）核被告巳○○所為如附表編號一至二十一所示之二十一件
      竊盜犯行；被告丁○○所為如附表編號二、七、八、十、
      十一、十二、十五、十六、十七、十八、十九、二十一、
      二十二、二十三所示之十四件竊盜犯行；被告庚○○所為
      如附表編號二、七、八、十、十一、十二所示之六件竊盜
      犯行；被告丙○○所為如附表編號十五、十六、十七、十
      八所示之四件竊盜犯行；被告亥○○所為如附表編號十五
      、十六、十七、十九所示之四件竊盜犯行，分係犯附表各
      項所示之罪。公訴人認被告巳○○所為如附表編號五所示
      之竊盜犯行，係犯刑法第三百二十一條第一項第二款、第
      三款、第四款之結夥三人，攜帶兇器，毀越安全設備竊盜
      罪嫌，惟該次僅有巳○○一人犯案（詳見無罪部分所述）
      ，故該次被告巳○○僅應構成刑法第三百二十一條第一項
      第二款、第三款之攜帶兇器，毀越安全設備竊盜罪，公訴
      人此部分起訴法條雖有違誤，惟此不過加重條件之減少，
      無庸變更起訴法條，併予敘明。被告等人就附表編號二、
      七、八、十、十一、十二、十五、十六、十七、十八、十
      九、二十一所示之竊盜犯行間，有如附表各項所示之犯意
      聯絡及行為分擔，就上開附表編號所示之共同竊盜部分，
      應分別成立共同正犯。被告巳○○等人分別有附表所示之
      數次以至數十次竊盜犯行，其等各次竊盜之時間、地點、
      被害人均不相同，客觀上截然可分，係分別起意，均應分
      論併罰。再查，被告巳○○、丁○○、丙○○分別有如事
      實欄一所示之科刑及執行情形，有其三人之臺灣高等法院
      被告前案紀錄表各一份附卷可稽，其三人於前揭有期徒刑
      執行完畢後，五年內分別故意再犯前述有期徒刑以上刑之
      罪，均為累犯，其三人所犯如附表各項所示之罪，均應依
      刑法第四十七條第一項規定加重其刑。被告巳○○所犯如
      附表編號六所示之罪，已著手竊盜而不遂，爰依刑法第二
      十五條第二項規定減輕其刑；其所犯上開附表編號六所示
      之罪，同時有加重及減輕其刑之情形，依刑法第七十一條
      第一項規定，並先加後減之。又被告亥○○於其所犯上開
      各項竊盜罪尚未為偵查機關發覺前，主動向警員張文弘坦
      承全部犯罪事實，已見前述，其事後並接受裁判，所為合
      於自首規定，考量其主動自首犯行，避免浪費司法成本，
      爰就其所犯上揭竊盜各罪，均依刑法第六十二條前段規定
      減輕其刑。爰審酌被告等人竊取他人財物，無非懶於工作
      所致，其等犯罪之動機、目的，均無可採，而糾眾攜械，
      侵入被害人住宅竊盜，不僅單純侵害被害人之財產法益，
      對被害人之居住安寧甚至生命、身體安全，亦造成一定危
      害，犯罪手段可議，渠等竊得之財物價值，對被害人造成
      之損失，及其等之犯後態度等一切情狀，各量處如附表各
      項所示之刑，並分別定其應執行之刑，以示懲儆。扣案之
      物均係被告巳○○所有，惟均與本案無關，此經被告巳○○陳明在卷，爰不予宣告沒收，併予敘明。
（九）被告巳○○所犯附表編號一至八所示之竊盜罪，被告丁○○、庚○○所犯附表編號二、七、八所示之竊盜罪，犯罪
      時間均在九十六年四月二十四日以前，並均合於減刑條件
      ，其中被告丁○○雖係於九十六年十一月八日因另案而遭
      通緝歸案，然其於本案偵、審過程中並未遭到通緝，又已
      於九十六年十二月三十一日前到案，核與中華民國九十六
      年罪犯減刑條例第五條規定有間，仍可減刑，是故，渠三
      人所犯上揭竊盜罪部分，均應依中華民國九十六年罪犯減
      刑條例第二條第一項第三款規定，分別減其宣告刑二分之
      一，並與其等所犯其他未減刑之竊盜罪，合併定其應執行
      刑。至於其等所犯之其餘竊盜案件，因犯罪時間均在九十
      六年四月二十四日以後，依同條例第二條第一項本文規定
      ，已不得適用上揭減刑規定減刑，附此敘明。
三、無罪部分：
（一）公訴意旨又以：
    1.被告丁○○、庚○○與巳○○三人結夥，於九十六年四月
      九日中午，在彰化縣二林鎮○○路三六五號戌○○、酉○○開設之餐廳內，趁戌○○為其等結帳時疏於防範，而由
      巳○○持螺絲起子破壞該處二樓之門鎖後，竊取戌○○、
      酉○○所有之金戒指二枚、現金三萬元（參見附表編號五
      所示），因認被告丁○○、庚○○此部分所為，係犯刑法
      第三百二十一條第一項第二款、第三款、第四款之結夥三
      人，攜帶兇器，毀越安全設備竊盜罪嫌。
    2.被告丙○○與亥○○四人結夥，於九十六年五月二日上午
      ，至新竹縣新埔鎮○○路一百巷一號，持不詳兇器破壞該
      處作為安全設備使用之鐵製欄杆後，入內竊取屋主申○○
      所有之相機一台、紀念金幣二錢、現金四百元（參見附表
      編號十二所示），因認被告丙○○此部分所為，係犯刑法
      第三百二十一條第一項第二款、第三款、第四款之結夥三
      人，攜帶兇器，毀越安全設備竊盜罪嫌。
（二）訊據被告丁○○、庚○○、丙○○分別否認上揭竊盜犯行
      ，均各辯稱：上開竊盜犯行，伊等並未參與等語。
（三）按犯罪事實應依證據認定之，無證據不得認定犯罪事實，
      刑事訴訟法第一百五十四條第二項定有明文。經查，公訴
      意旨認被告等人分別涉有上揭竊盜犯行，無非係以後述各
      項事證，為其論據，惟查：
    1.被告丁○○、庚○○被訴附表編號五之竊盜案件部分：
      經查，被告丁○○、庚○○均否認與巳○○共犯該次竊盜
      犯行，均辯稱：該次是巳○○自己臨時起意下手，與伊二
      人無關等語，而被告巳○○在九十七年七月九日本院審理
      時，亦以證人身份證稱：「附表編號五的案件，丁○○、
      庚○○都沒有參加」等語（本院卷第一三六頁），衡諸巳
      ○○前已指證被告丁○○、庚○○多次竊盜犯行，此見前
      項有罪理由所述，可見巳○○應無單就本案故為迴護被告
      丁○○、庚○○之必要，故巳○○此部分所述，尚無不可
      信之理。再者，證人戌○○雖到庭證稱：現場是伊太太發
      覺結完帳的客人出去時，肚子有凸凸的異狀，覺得不對，
      就把客人攔下來，該客人就是巳○○，現場除巳○○外，
      還有二男一女，伊認為該二男一女也是共犯，因為他們是
      一桌的，也是一起進來一起出去，其中女的還拿出六十張
      百元鈔說要換六張千元鈔，伊太太才拿錢出來換，所以伊
      覺得他們是在投石問路，而且伊在伊太太攔住巳○○之後
      ，有追到店外去，其中一個人聽伊說巳○○搶伊太太的皮
      包，就罵巳○○說：「你怎麼搶人家皮包」，要巳○○上
      車快走，伊覺得他們是一搭一唱等語（本院卷第一三一頁
      至第一三三頁），然戌○○指述於案發前向其妻兌換鈔票
      者，係當日與巳○○等人同行之不詳女子，是則，該女子
      設若確有投石問路之意，亦與被告丁○○、庚○○無關，
      又被告丁○○、庚○○雖均與巳○○共犯前述之多件竊盜
      案件，惟究難憑此推論其二人必與巳○○所犯之本件竊盜
      犯行有關，而被告丁○○、庚○○與巳○○共同入店，同
      坐一桌用餐，在結帳後聯袂離去，係人情之常，並無不合
      理，至於被告丁○○、庚○○在發現戌○○追逐巳○○前
      來時，有意淡化事態，儘速離去現場，或係因其二人平日
      與巳○○共同犯案，知悉巳○○有行竊惡習，對戌○○之
      指述並不意外，且因其二人亦犯案累累，為避免受到牽連
      ，遂爾與巳○○倉促離去所致，渠等前述反應，亦難謂有
      悖於常情，是故，戌○○前揭指述，應不足執為被告丁○○、庚○○之認定。綜上，被告丁○○、庚○○此部分竊
      盜犯行，尚屬不能證明。
    2.被告丙○○被訴附表編號十二之竊盜部分：
      經查，公訴意旨認被告丙○○涉犯此部分竊盜犯行，無非
      係以證人巳○○、被害人申○○二人之指述，及案發現場
      之監視錄影畫面等件，為其論據。惟查，庚○○於檢察事
      務官偵查中，就其與巳○○於九十六年五月二日，在新竹
      縣新埔鎮連續犯下之二案（參見附表編號十一、十二），
      即供稱：「我跟巳○○、丁○○一起去，丙○○沒有去」
      等語，在本院審理時亦為相同證述（九十六年度偵字第二
      六九二三號卷第六頁反面、本院卷第一四二頁），此與被
      告丙○○所辯：伊並未參與本案等語相符。再者，巳○○
      在本院審理時雖指稱：「丙○○有參加」等語（本院卷第
      一三七頁），然其先前於檢察事務官偵查中，就上開二案
      則供稱：「被告丙○○沒有去」等語（同上卷第四頁），
      是則，巳○○此部分指述反覆不一，且與被告丙○○、庚○○上開供述不符，是否可信並非無疑。而丁○○於檢察
      事務官偵查中否認此部分犯罪（同上卷第十二頁反面），
      自亦未指述被告丙○○涉案。至於本件之被害人申○○雖
      於警詢中指稱：九十六年五月二日上午，約有四人駕駛Ｌ
      九—六一三八號小客車至伊家中行竊等語（九十六年度偵
      字第二三九八一號卷第二十頁），惟並無法肯認該四人中
      有被告丙○○在內甚明。何況當日案發現場之監視錄影畫
      面中，亦未攝得被告丙○○在內，此經庚○○於警詢中陳
      明在卷（同上卷第十四頁），並有上開監視錄影畫面之翻
      拍照片存卷可查（同上卷第二十四頁至第二十七頁）。準
      此，徒憑巳○○、申○○前開指述，即難認定被告丙○○
      涉及此部分竊盜犯行，被告丙○○此部分竊盜犯行，應屬
      不能證明。
    3.綜上，公訴意旨指述被告丁○○、庚○○、丙○○此部分
      竊盜犯行，均屬不能證明，依上說明，本院自應就此部分
      犯罪，分別對被告丁○○三人諭知無罪。
四、退回併辦部分：
    1.移送併辦意旨略以（九十七年度偵緝字第十八號）：被告
      丁○○與巳○○、庚○○與某不詳成年女子四人結夥，於
      九十六年四月九日中午，在彰化縣二林鎮○○路三六五號
      戌○○、酉○○開設之餐廳內，先佯裝欲消費點菜後，再
      由該不詳女子向酉○○兌換鈔票，進而得知戌○○、酉○○放置現款所在，隨即由該不詳女子催促戌○○、酉○○
      上菜，以轉移戌○○二人之注意力，巳○○則覷隙持兇器
      螺絲起子破壞該處二樓之門鎖後，竊取戌○○、酉○○所
      有之金戒指二枚、現金三萬元，因認被告丁○○此部分所
      為，係犯刑法第三百二十一條第一項第三款、第四款之結
      夥三人，攜帶兇器竊盜罪嫌。
    2.經查，被告丁○○此部分犯罪，依現有證據尚屬不能證明
      ，已見前述（參見理由三無罪部分所述），是此部分犯罪
      自應退回由檢察官另為適法處理，併予敘明。
據上論斷，應依刑事訴訟法第二百八十四條之一、第二百九十九
條第一項前段、第三百零一條第一項，刑法第二十八條、第三百
二十條第一項、第三百二十一條第一項第二款、第三款、第四款
、第二項、第二十五條第二項、第四十七條第一項、第五十一條
第五款，刑法施行法第一條之一第一項、第二項前段，中華民國
九十六年罪犯減刑條例第二條第一項第三款、第七條、第十一條
，判決如主文。
本案經檢察官林清安到庭執行職務。
中    華    民    國    97    年    8     月    6     日
                  刑事第八庭  法  官   陳彥宏
以上正本證明與原本無異。
如不服本判決，應於送達後10日內，向本院提出上訴狀。
                              書記官   翁其良
中    華    民    國    97    年    8     月    6     日
論罪法條：刑法第320 條第1 項、第321 條第1 項第2 款、第3
          款、第4 款、第2 項
中華民國刑法第320條
（普通竊盜罪、竊佔罪）
意圖為自己或第三人不法之所有，而竊取他人之動產者，為竊盜
罪，處 5 年以下有期徒刑、拘役或 5 百元以下罰金。
意圖為自己或第三人不法之利益，而竊佔他人之不動產者，依前
項之規定處斷。
前二項之未遂犯罰之。
中華民國刑法第321條
（加重竊盜罪）
犯竊盜罪而有左列情形之一者，處六月以上、五年以下有期徒刑
：
一、於夜間侵入住宅或有人居住之建築物、船艦或隱匿其內而犯
之者。
二、毀越門扇、牆垣或其他安全設備而犯之者。
三、攜帶兇器而犯之者。
四、結夥三人以上而犯之者。
五、乘火災、水災或其他災害之際而犯之者。
六、在車站或埠頭而犯之者。
前項之未遂犯罰之。
        附表
┌──┬───┬─────────────┬───┬────────┬──┐
│編號│行為人│犯罪事實及證據            │罪名  │量處罪名及刑度  │備註│
├──┼───┼─────────────┼───┼────────┼──┤
│1   │巳○○│巳○○基於竊盜犯意，獨自於│刑法第│巳○○攜帶兇器、│    │
│    │      │96 年2月底某日之日間不詳時│321 條│毀越門扇竊盜，累│    │
│    │      │間，在新竹縣湖口鄉○○街20│第1 項│犯，處有期徒刑捌│    │
│    │      │9 號，持兇器螺絲起子1 把（│第2 款│月，減為有期徒刑│    │
│    │      │未扣案）破壞作為大門一部之│、第 3│肆月。          │    │
│    │      │門鎖後入內，竊取屋主宇○○│款之攜│                │    │
│    │      │之酒數瓶、現金約100 元（侵│帶兇器│                │    │
│    │      │入住宅部分未據告訴）。    │，毀越│                │    │
│    │      │                          │門扇竊│                │    │
│    │      │                          │盜罪  │                │    │
├──┼───┼─────────────┼───┼────────┼──┤
│2   │巳○○│巳○○、庚○○、丁○○基於│刑法第│巳○○結夥三人，│    │
│    │庚○○│竊盜之犯意聯絡，3 人結夥，│321 條│攜帶兇器，毀越門│    │
│    │丁○○│於96年3 月底某日，至桃園縣│第1 項│扇竊盜，累犯，處│    │
│    │      │龍潭鄉○○○街22號前，持兇│第2 款│有期徒刑捌月，減│    │
│    │      │器螺絲起子1 把（未扣案）破│、第3 │為有期徒刑肆月。│    │
│    │      │壞該處作為大門一部之喇叭鎖│款、第├────────┤    │
│    │      │後，入內竊取屋主壬○○所有│4款 之│丁○○結夥三人，│    │
│    │      │之金手鍊1 條、金戒指1 個、│結夥三│攜帶兇器，毀越門│    │
│    │      │玉珮1 個及保養品（侵入住宅│人，攜│扇竊盜，累犯，處│    │
│    │      │部分未據告訴）。          │帶兇器│有期徒刑捌月，減│    │
│    │      │                          │，毀越│為有期徒刑肆月。│    │
│    │      │                          │門扇竊├────────┤    │
│    │      │                          │盜罪  │庚○○結夥三人，│    │
│    │      │                          │      │攜帶兇器，毀越門│    │
│    │      │                          │      │扇竊盜，處有期徒│    │
│    │      │                          │      │刑柒月，減為有期│    │
│    │      │                          │      │徒刑參月又拾伍日│    │
│    │      │                          │      │。              │    │
├──┼───┼─────────────┼───┼────────┼──┤
│3   │巳○○│巳○○基於竊盜犯意，獨自於│刑法第│巳○○攜帶兇器，│    │
│    │      │96 年3月30日中午12時許前之│321 條│毀越安全設備竊盜│    │
│    │      │日間不詳時間，攜帶兇器螺絲│第1 項│，累犯，處有期徒│    │
│    │      │起子1 把（未扣案），至新竹│第2 款│刑捌月，減為有期│    │
│    │      │縣湖口鄉○○鄰○○街126 巷2 │、第 3│徒刑肆月。      │    │
│    │      │弄6 號前，持該螺絲起子破壞│款之攜│                │    │
│    │      │該處作為大門一部之鎖頭後，│帶兇器│                │    │
│    │      │入內竊取屋主丑○○所有之美│，毀越│                │    │
│    │      │金80 0元（侵入住宅部分未據│安全設│                │    │
│    │      │告訴）。                  │備竊盜│                │    │
│    │      │                          │罪    │                │    │
├──┼───┼─────────────┼───┼────────┼──┤
│4   │巳○○│巳○○基於竊盜犯意，獨自於│刑法第│巳○○竊盜，累犯│    │
│    │      │96 年4月中旬間某日日間不詳│320 條│，處有期徒刑陸月│    │
│    │      │時間，至新竹縣湖口鄉和興村│第1 項│，減為有期徒刑參│    │
│    │      │10 鄰 金華莊32號前，趁屋主│之普通│月。            │    │
│    │      │戊○○○忘記鎖門，且無人在│竊盜罪│                │    │
│    │      │家之便，徒手啟門入內後，竊│      │                │    │
│    │      │取戊○○○所有之人民幣4000│      │                │    │
│    │      │0 元、金牌3 面、玉手鐲3 個│      │                │    │
│    │      │、洋酒3 瓶（侵入住宅部分未│      │                │    │
│    │      │據告訴）。                │      │                │    │
├──┼───┼─────────────┼───┼────────┼──┤
│5   │巳○○│巳○○基於竊盜犯意，於96年│刑法第│巳○○攜帶兇器，│    │
│    │      │4月9日中午12時45分許，在彰│321 條│毀越安全設備竊盜│    │
│    │      │化縣二林鎮○○路365 號廖柏│第1 項│，累犯，處有期徒│    │
│    │      │均、酉○○經營之餐廳內，趁│第2 款│刑捌月，減為有期│    │
│    │      │戌○○為與其同去消費之吳聲│、第3 │徒刑肆月。      │    │
│    │      │隆等人結帳，疏於防備之際，│款之攜├────────┤    │
│    │      │持兇器螺絲起子1 把（未扣案│帶兇器│丁○○無罪。    │    │
│    │      │）破壞該處二樓作為安全設備│，毀越├────────┤    │
│    │      │之門鎖後，入內竊取戌○○、│安全設│庚○○無罪。    │    │
│    │      │酉○○所有之金戒指2 枚、現│備竊盜│                │    │
│    │      │金3 萬元。                │罪    │                │    │
├──┼───┼─────────────┼───┼────────┼──┤
│6   │巳○○│巳○○基於竊盜犯意，獨自於│刑法第│巳○○攜帶兇器，│    │
│    │      │96 年4月中旬間某日，攜帶兇│321 條│毀越門扇竊盜，未│    │
│    │      │器螺絲起子1 把（未扣案），│第2 項│遂，累犯，處有期│    │
│    │      │至新竹縣湖口鄉○○路103 巷│、第1 │徒刑伍月，減為有│    │
│    │      │31 號 午○○之住處前，持該│項第2 │期徒刑貳月又拾伍│    │
│    │      │螺絲起子破壞該處作為大門一│款、第│日。            │    │
│    │      │部之喇叭鎖後，入內行竊，惟│3 款、│                │    │
│    │      │因未能尋獲財物，致未得逞（│之攜帶│                │    │
│    │      │侵入住宅部分未據告訴）。  │兇器，│                │    │
│    │      │                          │毀越門│                │    │
│    │      │                          │扇竊盜│                │    │
│    │      │                          │未遂罪│                │    │
├──┼───┼─────────────┼───┼────────┼──┤
│7   │巳○○│巳○○、丁○○、庚○○基於│刑法第│巳○○結夥三人，│    │
│    │丁○○│竊盜之犯意聯絡，3 人結夥，│321 條│攜帶兇器，毀越門│    │
│    │庚○○│攜帶兇器螺絲起子1 把（未扣│第 1  │扇竊盜，累犯，處│    │
│    │      │案），於96年4 月20日下午5 │項第 2│有期徒刑捌月，減│    │
│    │      │時許，至桃園縣龍潭鄉○○路│款、第│為有期徒刑肆月。│    │
│    │      │2段378巷25號前，持該螺絲起│3 款、├────────┤    │
│    │      │子破壞該處作為大門一部使用│第 4  │丁○○結夥三人，│    │
│    │      │之喇叭鎖後，入內竊取屋主鍾│款之結│攜帶兇器，毀越門│    │
│    │      │全欽所有之鴨子2 隻、現金約│夥三人│扇竊盜，累犯，處│    │
│    │      │800 元（侵入住宅部分未據告│，攜帶│有期徒刑捌月，減│    │
│    │      │訴）。                    │兇器，│為有期徒刑肆月。│    │
│    │      │                          │毀越安├────────┤    │
│    │      │                          │全設備│庚○○結夥三人，│    │
│    │      │                          │竊盜罪│攜帶兇器，毀越門│    │
│    │      │                          │      │扇竊盜，處有期徒│    │
│    │      │                          │      │刑柒月，減為有期│    │
│    │      │                          │      │徒刑參月又拾伍日│    │
│    │      │                          │      │。              │    │
├──┼───┼─────────────┼───┼────────┼──┤
│8   │巳○○│巳○○、丁○○、庚○○基於│刑法第│巳○○結夥三人，│    │
│    │丁○○│竊盜之犯意聯絡，3 人結夥，│321 條│攜帶兇器，毀越門│    │
│    │庚○○│攜帶兇器螺絲起子1 把（未扣│第1 項│扇竊盜，累犯，處│    │
│    │      │案），於96年4 月20日日間不│第2 款│有期徒刑捌月，減│    │
│    │      │詳時間，至桃園縣龍潭鄉中原│、第3 │為有期徒刑肆月。│    │
│    │      │路2 段378 巷35號，以該螺絲│款、第├────────┤    │
│    │      │起子破壞該處作為大門一部之│4款 之│丁○○結夥三人，│    │
│    │      │門鎖後，入內竊取屋主甲○○│結夥三│攜帶兇器，毀越門│    │
│    │      │所有之香腸2 包、臘肉1 包（│人，攜│扇竊盜，累犯，處│    │
│    │      │侵入住宅部分未據告訴）。  │帶兇器│有期徒刑捌月，減│    │
│    │      │                          │，毀越│為有期徒刑肆月。│    │
│    │      │                          │門扇竊├────────┤    │
│    │      │                          │盜罪  │庚○○結夥三人，│    │
│    │      │                          │      │攜帶兇器，毀越門│    │
│    │      │                          │      │扇竊盜，處有期徒│    │
│    │      │                          │      │刑柒月，減為有期│    │
│    │      │                          │      │徒刑參月又拾伍日│    │
│    │      │                          │      │。              │    │
├──┼───┼─────────────┼───┼────────┼──┤
│9   │巳○○│巳○○基於竊盜犯意，獨自於│刑法第│巳○○攜帶兇器，│    │
│    │      │96 年5月2 日日間不詳時間，│321 條│毀越門扇竊盜，累│    │
│    │      │攜帶兇器螺絲起子1 把（未扣│第 1  │犯，處有期徒刑捌│    │
│    │      │案），至新竹縣湖口鄉○○街│項第 2│月。            │    │
│    │      │140 號前，持該螺絲起子破壞│款、第│                │    │
│    │      │該處作為大門一部之喇叭鎖後│3 款、│                │    │
│    │      │，入內竊取屋主己○○所有之│之攜帶│                │    │
│    │      │金飾1 批、數位相機1 台、護│兇器，│                │    │
│    │      │照2 本、現金約2000元（侵入│毀越門│                │    │
│    │      │住宅部分未據告訴）。      │扇竊盜│                │    │
│    │      │                          │罪    │                │    │
├──┼───┼─────────────┼───┼────────┼──┤
│10  │巳○○│巳○○、丁○○、庚○○基於│刑法第│巳○○結夥三人，│    │
│    │丁○○│竊盜之犯意聯絡，3 人結夥，│321 條│攜帶兇器竊盜，累│    │
│    │庚○○│於96年5 月2 日上午9 時許，│第1項 │犯，處有期徒刑捌│    │
│    │      │在新竹縣湖口鄉長嶺村「清惠│第3款 │月。            │    │
│    │      │公司」前，趁乙○○所有之  │、第4 ├────────┤    │
│    │      │L9-6138 號小客車停放該處，│款之結│丁○○結夥三人，│    │
│    │      │無人看守之便，持兇器Ｔ型起│夥三人│攜帶兇器竊盜，累│    │
│    │      │子1 把（未扣案），竊取該車│，攜帶│犯，處有期徒刑捌│    │
│    │      │之車牌2 面。              │兇器竊│月。            │    │
│    │      │                          │盜罪  ├────────┤    │
│    │      │                          │      │庚○○結夥三人，│    │
│    │      │                          │      │攜帶兇器竊盜，處│    │
│    │      │                          │      │有期徒刑柒月。  │    │
├──┼───┼─────────────┼───┼────────┼──┤
│11  │巳○○│巳○○、丁○○、庚○○基於│刑法第│巳○○結夥三人，│    │
│    │丁○○│竊盜之犯意聯絡，3 人結夥，│321 條│攜帶兇器，毀越安│    │
│    │庚○○│攜帶兇器一字起子1 把（未扣│第 1  │全設備竊盜，累犯│    │
│    │      │案），於96年5 月2 日上午10│項第 2│，處有期徒刑捌月│    │
│    │      │時5 分許，至新竹縣新埔鎮上│款、第│。              │    │
│    │      │寮里義民路2 段87號，持該一│3 款、├────────┤    │
│    │      │字起子破壞該處作為安全設備│第 4  │丁○○結夥三人，│    │
│    │      │使用之門鎖後，入內竊取屋主│款之結│攜帶兇器，毀越安│    │
│    │      │子○○所有之現金15萬元、金│夥三人│全設備竊盜，累犯│    │
│    │      │飾8 兩、維骨力2 瓶、化妝品│，攜帶│，處有期徒刑捌月│    │
│    │      │1套 、洋酒8 瓶、斗笠1 頂、│兇器，│。              │    │
│    │      │包包1 個（侵入住宅部分未據│毀越安├────────┤    │
│    │      │告訴）。                  │全設備│庚○○結夥三人，│    │
│    │      │                          │竊盜罪│攜帶兇器，毀越安│    │
│    │      │                          │      │全設備竊盜，處有│    │
│    │      │                          │      │期徒刑柒月。    │    │
│    │      │                          │      │                │    │
├──┼───┼─────────────┼───┼────────┼──┤
│12  │巳○○│巳○○、丁○○、庚○○基於│刑法第│巳○○結夥三人，│    │
│    │丁○○│竊盜之犯意聯絡，3 人結夥，│321 條│攜帶兇器，毀越安│    │
│    │庚○○│攜帶兇器螺絲起子1 把（未扣│第 1  │全設備竊盜，累犯│    │
│    │      │案），於96年5 月2 日上午10│項第 2│，處有期徒刑捌月│    │
│    │      │時42分許，至新竹縣新埔鎮南│款、第│。              │    │
│    │      │平路100 巷1 號，持該螺絲起│3 款、├────────┤    │
│    │      │子破壞該處作為安全設備使用│第 4  │丁○○結夥三人，│    │
│    │      │之鐵製欄杆後，入內竊取屋主│款之結│攜帶兇器，毀越安│    │
│    │      │申○○所有之相機1 台、紀念│夥三人│全設備竊盜，累犯│    │
│    │      │金幣2 錢及現金400 元（侵入│，攜帶│，處有期徒刑捌月│    │
│    │      │住宅部分未據告訴）。      │兇器，│。              │    │
│    │      │                          │毀越安├────────┤    │
│    │      │                          │全設備│庚○○結夥三人，│    │
│    │      │                          │竊盜罪│攜帶兇器，毀越安│    │
│    │      │                          │      │全設備竊盜，處有│    │
│    │      │                          │      │期徒刑柒月。    │    │
│    │      │                          │      ├────────┤    │
│    │      │                          │      │丙○○無罪。    │    │
├──┼───┼─────────────┼───┼────────┼──┤
│13  │巳○○│巳○○基於竊盜犯意，獨自於│刑法第│巳○○毀越門扇竊│    │
│    │      │96 年5月9 日上午11時許，至│321 條│盜，累犯，處有期│    │
│    │      │新竹縣湖口鄉○○街207 號前│第1 項│徒刑捌月。      │    │
│    │      │，徒手轉壞該處作為大門一部│第2 款│                │    │
│    │      │之門鎖後，入內竊取屋主張先│之毀越│                │    │
│    │      │滿所有之金飾1 批、手提電腦│門扇竊│                │    │
│    │      │1台 、現金20000 元（侵入住│盜罪  │                │    │
│    │      │宅部分未據告訴）。        │      │                │    │
├──┼───┼─────────────┼───┼────────┼──┤
│14  │巳○○│巳○○基於竊盜犯意，獨自攜│刑法第│巳○○攜帶兇器，│    │
│    │      │帶兇器螺絲起子1 把（未扣案│321 條│毀越安全設備竊盜│    │
│    │      │），於96年5 月30日下午5 時│第1 項│，累犯，處有期徒│    │
│    │      │許前之日間不詳時間，至新竹│第2 款│刑捌月。        │    │
│    │      │縣湖口鄉長嶺村18鄰四湖尾2 │、第3 │                │    │
│    │      │號，持該螺絲起子破壞該處作│款之攜│                │    │
│    │      │為安全設備使用之鐵窗鐵條後│帶兇器│                │    │
│    │      │，入內竊取屋主辰○○所有之│，毀越│                │    │
│    │      │金項鍊2 條、攝影機1 台、現│安全設│                │    │
│    │      │金約13000 元（侵入住宅部分│備竊盜│                │    │
│    │      │未據告訴）。              │罪    │                │    │
├──┼───┼─────────────┼───┼────────┼──┤
│15  │巳○○│巳○○、丁○○、丙○○基於│刑法第│巳○○結夥三人，│劉昌│
│    │丁○○│竊盜之犯意聯絡，3 人結夥，│321 條│攜帶兇器，毀越安│財自│
│    │丙○○│攜帶可作為兇器使用之螺絲起│第1 項│全設備竊盜，累犯│首  │
│    │亥○○│子1 把（未扣案），於96年5 │第2 款│，處有期徒刑捌月│    │
│    │      │月中旬間某日日間不詳時間，│、第3 │。              │    │
│    │      │由同有犯意聯絡之亥○○引路│款、第├────────┤    │
│    │      │，至新竹縣湖口鄉信義村12鄰│4 款之│丁○○結夥三人，│    │
│    │      │王爺壟2 之13號1 樓，丙○○│結夥三│攜帶兇器，毀越安│    │
│    │      │在車上把風，丁○○持該螺絲│人，攜│全設備竊盜，累犯│    │
│    │      │起子破壞該處作為安全設備使│帶兇器│，處有期徒刑捌月│    │
│    │      │用之門鎖後，與巳○○入內竊│，毀越│。              │    │
│    │      │取屋主卯○○所有之金項鍊2 │安全設├────────┤    │
│    │      │條、金手環1 個、金戒指2 個│備竊盜│丙○○結夥三人，│    │
│    │      │（侵入住宅部分未據告訴）。│罪    │攜帶兇器，毀越安│    │
│    │      │                          │      │全設備竊盜，累犯│    │
│    │      │                          │      │，處有期徒刑捌月│    │
│    │      │                          │      │。              │    │
│    │      │                          │      ├────────┤    │
│    │      │                          │      │亥○○結夥三人，│    │
│    │      │                          │      │攜帶兇器，毀越安│    │
│    │      │                          │      │全設備竊盜，處有│    │
│    │      │                          │      │期徒刑陸月。    │    │
├──┼───┼─────────────┼───┼────────┼──┤
│16  │巳○○│巳○○、丁○○、丙○○基於│刑法第│巳○○結夥三人，│劉昌│
│    │丁○○│竊盜之犯意聯絡，3 人結夥，│321 條│攜帶兇器，毀越安│財自│
│    │丙○○│攜帶可作為兇器使用之螺絲起│第1 項│全設備竊盜，累犯│首  │
│    │亥○○│子1 把（未扣案），於96年5 │第2 款│，處有期徒刑捌月│    │
│    │      │月中旬間某日日間不詳時間，│、第3 │。              │    │
│    │      │由同有犯意聯絡之亥○○引路│款、第├────────┤    │
│    │      │，至新竹縣湖口鄉信義村12鄰│4 款之│丁○○結夥三人，│    │
│    │      │王爺壟2 號，丙○○在車上把│結夥三│攜帶兇器，毀越安│    │
│    │      │風，丁○○持該螺絲起子破壞│人，攜│全設備竊盜，累犯│    │
│    │      │該處作為安全設備使用之門鎖│帶兇器│，處有期徒刑捌月│    │
│    │      │後，與巳○○2 人入內，竊取│，毀越│。              │    │
│    │      │屋主寅○○所有之現金3000餘│安全設├────────┤    │
│    │      │元（侵入住宅部分未據告訴）│備竊盜│丙○○結夥三人，│    │
│    │      │。                        │罪    │攜帶兇器，毀越安│    │
│    │      │                          │      │全設備竊盜，累犯│    │
│    │      │                          │      │，處有期徒刑捌月│    │
│    │      │                          │      │。              │    │
│    │      │                          │      ├────────┤    │
│    │      │                          │      │亥○○結夥三人，│    │
│    │      │                          │      │攜帶兇器，毀越安│    │
│    │      │                          │      │全設備竊盜，處有│    │
│    │      │                          │      │期徒刑陸月。    │    │
├──┼───┼─────────────┼───┼────────┼──┤
│17  │巳○○│巳○○、丁○○、丙○○基於│刑法第│巳○○結夥三人，│劉昌│
│    │丁○○│竊盜之犯意聯絡，3 人結夥，│321 條│攜帶兇器，毀越安│財自│
│    │丙○○│攜帶可作為兇器使用之螺絲起│第1 項│全設備竊盜，累犯│首  │
│    │亥○○│子1 把（未扣案），於96年5 │第2 款│，處有期徒刑捌月│    │
│    │      │月中旬間某日日間不詳時間，│、第3 │。              │    │
│    │      │由同有犯意聯絡之亥○○引路│款、第├────────┤    │
│    │      │，至新竹縣湖口鄉信義村12鄰│4 款之│丁○○結夥三人，│    │
│    │      │王爺壟2 之35號，丙○○在車│結夥三│攜帶兇器，毀越安│    │
│    │      │上把風，丁○○持該螺絲起子│人，攜│全設備竊盜，累犯│    │
│    │      │破壞該處作為安全設備使用之│帶兇器│，處有期徒刑捌月│    │
│    │      │門鎖後，與巳○○2 人入內，│，毀越│。              │    │
│    │      │竊取屋主宙○○所有之金項鍊│安全設├────────┤    │
│    │      │2條 （侵入住宅部分未據告訴│備竊盜│丙○○結夥三人，│    │
│    │      │）。                      │罪    │攜帶兇器，毀越安│    │
│    │      │                          │      │全設備竊盜，累犯│    │
│    │      │                          │      │，處有期徒刑捌月│    │
│    │      │                          │      │。              │    │
│    │      │                          │      ├────────┤    │
│    │      │                          │      │亥○○結夥三人，│    │
│    │      │                          │      │攜帶兇器，毀越安│    │
│    │      │                          │      │全設備竊盜，處有│    │
│    │      │                          │      │期徒刑陸月。    │    │
├──┼───┼─────────────┼───┼────────┼──┤
│18  │巳○○│巳○○、丁○○、丙○○基於│刑法第│巳○○結夥三人，│    │
│    │丁○○│竊盜之犯意聯絡，3 人結夥，│321 條│攜帶兇器，毀越安│    │
│    │丙○○│攜帶兇器螺絲起子1 把（未扣│第1 項│全設備竊盜，累犯│    │
│    │      │案），於96年6 月11日下午5 │第2 款│，處有期徒刑捌月│    │
│    │      │時許，至桃園縣楊梅鎮上湖里│、第3 │。              │    │
│    │      │10 鄰 下四湖30之3 號，持該│款、第├────────┤    │
│    │      │螺絲起子破壞該處作為安全設│4 款之│丁○○結夥三人，│    │
│    │      │備使用之窗戶後，入內竊取屋│結夥三│攜帶兇器，毀越安│    │
│    │      │主地○○所有之金牌3 面、洋│人，攜│全設備竊盜，累犯│    │
│    │      │酒1 瓶（侵入住宅部分未據告│帶兇器│，處有期徒刑捌月│    │
│    │      │訴）。                    │，毀越│。              │    │
│    │      │                          │安全設├────────┤    │
│    │      │                          │備竊盜│丙○○結夥三人，│    │
│    │      │                          │罪    │攜帶兇器，毀越安│    │
│    │      │                          │      │全設備竊盜，累犯│    │
│    │      │                          │      │，處有期徒刑捌月│    │
│    │      │                          │      │。              │    │
├──┼───┼─────────────┼───┼────────┼──┤
│19  │巳○○│巳○○、丁○○、亥○○基於│刑法第│巳○○共同攜帶兇│劉昌│
│    │丁○○│竊盜之犯意聯絡，共同攜帶兇│321 條│器，毀越安全設備│財自│
│    │亥○○│器螺絲起子1 把（未扣案），│第1 項│竊盜，累犯，處有│首  │
│    │      │於96年6 月12日上午10時許，│第2 款│期徒刑捌月。    │    │
│    │      │由亥○○引路，至新竹縣新豐│、第3 ├────────┤    │
│    │      │鄉○○路○ 段205 巷1 弄2 號│款之攜│丁○○共同攜帶兇│    │
│    │      │前後，亥○○先行離開，以避│帶兇器│器，毀越安全設備│    │
│    │      │免引起旁人注意，巳○○則與│，毀越│竊盜，累犯，處有│    │
│    │      │丁○○持該螺絲起子破壞該處│安全設│期徒刑捌月。    │    │
│    │      │作為安全設備使用之門鎖後，│備竊盜├────────┤    │
│    │      │入內竊取屋主天○○所有之金│罪    │亥○○共同攜帶兇│    │
│    │      │項鍊2 條、金戒指10個（侵入│      │器，毀越安全設備│    │
│    │      │住宅部分未據告訴）。      │      │竊盜，處有期徒刑│    │
│    │      │                          │      │陸月。          │    │
├──┼───┼─────────────┼───┼────────┼──┤
│20  │巳○○│巳○○基於竊盜犯意，攜帶兇│刑法第│巳○○攜帶兇器竊│    │
│    │      │器螺絲起子1 把（未扣案），│321 條│盜，累犯，處有期│    │
│    │      │於96年6 月16日下午5 時30分│第1 項│徒刑捌月。      │    │
│    │      │許，在新竹縣新竹工業區大同│第3 款│                │    │
│    │      │路、自強路交叉路口處，趁溫│之攜帶│                │    │
│    │      │淼樑所有之W5-5122 號小客車│兇器竊│                │    │
│    │      │停放該處，無人看守之際，持│盜罪  │                │    │
│    │      │該不詳兇器竊取懸掛在該車車│      │                │    │
│    │      │上之車牌2 面，留供己用。  │      │                │    │
├──┼───┼─────────────┼───┼────────┼──┤
│21  │巳○○│巳○○與丁○○基於竊盜之犯│刑法第│巳○○共同攜帶兇│    │
│    │丁○○│意聯絡，攜帶兇器螺絲起子1 │321 條│器，毀越門扇竊盜│    │
│    │      │把（未扣案），於96年6 月22│第1 項│，累犯，處有期徒│    │
│    │      │日下午3 時50分許，至新竹縣│第2 款│刑捌月。        │    │
│    │      │新豐鄉○○村○○鄰○○街54號│、第3 ├────────┤    │
│    │      │前，持該螺絲起子破壞該處作│款之攜│丁○○共同攜帶兇│    │
│    │      │為大門一部之門鎖後，入內竊│帶兇器│器，毀越門扇竊盜│    │
│    │      │取屋主癸○○所有之存摺1 本│，毀越│，累犯，處有期徒│    │
│    │      │（侵入住宅部分未據告訴）。│門扇竊│刑捌月。        │    │
│    │      │                          │盜罪  │                │    │
├──┼───┼─────────────┼───┼────────┼──┤
│22  │丁○○│丁○○基於竊盜犯意，於96年│刑法第│丁○○竊盜，累犯│追加│
│    │      │5 月15日上午8 時許，在桃園│320 條│，處有期徒刑柒月│起訴│
│    │      │縣蘆竹鄉○○村○○鄰○○路81│第1 項│。              │    │
│    │      │3 巷15號前，趁該處大門漏未│之普通│                │    │
│    │      │上鎖之便，徒手啟門入內後，│竊盜罪│                │    │
│    │      │竊取屋主江清芳所有之2817-K│      │                │    │
│    │      │R 號自用小客車一部（侵入住│      │                │    │
│    │      │宅部分未據告訴）。        │      │                │    │
├──┼───┼─────────────┼───┼────────┼──┤
│23  │丁○○│丁○○基於竊盜犯意，於96年│刑法第│丁○○竊盜，累犯│追加│
│    │      │年6 月1 日上午7 時30分許，│320 條│，處有期徒刑伍月│起訴│
│    │      │在新竹市東區水源里9 鄰原興│第1 項│。              │    │
│    │      │路270 巷9 號前，趁任志華所│之普通│                │    │
│    │      │有之9019-PM 號自用小客車停│竊盜罪│                │    │
│    │      │放該處，無人看守之便，恃力│      │                │    │
│    │      │徒手拆下該小客車之車牌2 面│      │                │    │
│    │      │，得手後將車牌懸掛在其竊得│      │                │    │
│    │      │之2817-KR 號贓車（參見附表│      │                │    │
│    │      │編號22）上使用。          │      │                │    │
└──┴───┴─────────────┴───┴────────┴──┘


司法院資訊處製作；財團法人民間司法改革基金會備份。
